臺灣臺中地方法院民事判決
111年度簡上附民移簡字第62號
原      告  張緯霖  
被      告  余宗翰  

上列當事人間請求損害賠償事件，原告提起刑事附帶民事訴訟，
經本院刑事庭裁定移送前來（110年度簡上附民字第73號），本
院於民國111年11月4日言詞辯論終結，判決如下：
    主      文
被告應給付原告新臺幣457,600元，及自民國110年9月9日起至清
償日止，按週年利率百分之5計算之利息。
訴訟費用由被告負擔。
    事實及理由
一、原告主張：被告於民國109年8月25日前某日，在不詳處所，
    將其申辦之聯邦商業銀行帳號帳戶（下稱聯邦銀行帳戶）之
    存摺、提款卡（含密碼）及印章等金融帳戶資料，交付真實
    姓名、年籍均不詳自稱「阿祥」之成年人使用，容任「阿祥
    」使用該帳戶遂行詐欺取財犯罪，並用以掩飾、隱匿其詐欺
    犯罪所得之去向與所在。嗣「阿祥」及其所屬之不詳詐欺集
    團成年成員間，共同意圖為自己不法之所有，基於詐欺取財
    、洗錢之犯意聯絡，先由上開詐欺集團之不詳成員於同年7
    月15日利用交友軟體派愛族，以暱稱「劉欣雅」之帳號向伊
    佯稱可透過投資網站「HKB數字資產交易平台」投資虛擬貨
    幣獲利，嗣該平台告知伊申請之帳號遭凍結，需匯保證金方
    能解除，並需額外支付所得稅、境外稅云云，致伊陷於錯誤
    ，於同年8月26日上午9時52分許匯款新臺幣（下同）457,60
    0元至被告之聯邦銀行帳戶。被告與詐欺集團成員共同對伊
    詐欺取財之行為，致伊受有457,600元之財產上損害，爰依
    侵權行為之法律關係請求被告賠償457,600元等語，並聲明
    ：如主文第1項所示。
二、被告未於言詞辯論期日到場，亦未提出書狀作任何聲明或陳
    述。　
三、得心證之理由
　㈠原告主張之上開事實，有聯邦銀行帳戶申請書、臺中市政府1
    09年6月29日府授經商字第1090871174號函、聯邦銀行印鑑
    卡、存摺存款明細表附卷可稽（見本院卷第115-123頁）；
    被告因上開行為涉犯幫助洗錢罪，經本院以110年度金簡上
    字第25號刑事判決判處有期徒刑4月，併科罰金1萬元確定在
    案，亦有上開刑事判決在卷可稽（見本院卷第17-32頁），
    並經本院依職權調取上開刑事卷宗查閱屬實；被告就原告主
    張之上開事實，已於相當時期受合法通知，而於言詞辯論期
    日不到場，亦未提出任何準備書狀爭執，依民事訴訟法第28
    0條第3項準用同條第1項之規定，視同自認，堪信原告上開
    主張為真。
　㈡按因故意或過失，不法侵害他人之權利者，負損害賠償責任
    ；數人共同不法侵害他人之權利者，應連帶負損害賠償責任
    ，民法第184條第1項前段、民法第185條第1項前段分別定有
    明文。又所謂共同侵權行為，係指數人共同不法對於同一之
    損害，與以條件或原因之行為。加害人於共同侵害權利之目
    的範圍內，各自分擔實行行為之一部，互相利用他人之行為
    ，以達其目的者，仍不失為共同侵權行為人，而應對於全部
    所發生之結果，連帶負損害賠償責任。而現今詐騙集團成員
    分工細膩，包括分配工作者、撥打電話行騙者、領取人頭帳
    戶之取簿手、提款之車手，均為組成詐欺集團不可或缺之人
    ，彼此分工，方能達成詐欺取財之目的。查被告雖未直接對
    原告施用詐術，然其提供聯邦銀行帳戶供所屬詐欺集團成員
    作為犯罪工具，以達詐欺集團向原告詐取財物之目的，致原
    告受有457,600元之財產上損害，自屬共同侵權行為人，應
    依前揭規定對原告所受損害負賠償責任。從而，原告請求被
    告賠償其所受457,600元之財產上損害，即屬有據。
　㈢末按給付無確定期限者，債務人於債權人得請求給付時，經
    其催告而未為給付，自受催告時起，負遲延責任。其經債權
    人起訴而送達訴狀，或依督促程序送達支付命令，或為其他
    相類之行為者，與催告有同一之效力；又遲延之債務，以支
    付金錢為標的者，債權人得請求依法定利率計算之遲延利息
    。但約定利率較高者，仍從其約定利率；應付利息之債務，
    其利率未經約定，亦無法律可據者，週年利率為百分之5，
    民法第229條第2項、第233條第1項及第203條分別定有明文
    。本件原告對被告之侵權行為損害賠償債權，核屬無確定期
    限之給付，自應經原告之催告而未為給付，被告始負遲延責
    任。準此，原告請求被告自刑事附帶民事起訴狀繕本送達之
    翌日即110年9月9日起（送達證書見附民卷第23頁）至清償
    日止，按週年利率百分之5計算之利息，洵屬可採，應予准
    許。　
四、綜上所述，原告依侵權行為之法律關係，請求被告給付如主
    文第1項所示之金額，為有理由，應予准許。
五、本件事證已臻明確，兩造其餘攻擊防禦方法及所提證據，經
    本院審酌後，認與判決結果不生影響，爰不逐一論述，附此
    敘明。
六、訴訟費用負擔之依據：民事訴訟法第78條。　　
中　　華　　民　　國　　111 　年　　11　　月　　18　　日
                  民事第三庭  審判長法  官  陳宗賢
                                    法  官  蔡嘉裕
                                    法  官  傅可晴
上正本係照原本作成。
不得上訴。　　　　　　　　　　　　　　　　　　
中　　華　　民　　國　　111 　年　　11　　月　　18　　日
 　　　　　　　　                   書記官  洪千羽